【裁判字號】    92,交抗,118
【裁判日期】    920421
【裁判案由】    違反道路交通管理處罰條例
【裁判全文】
臺灣高等法院刑事裁定                            九十二年度交抗字第一一八號
    抗  告  人  甲○
    即受處分人
右列抗告人因違反道路交通管理處罰條例案件，不服台灣台北地方法院交通法庭中華
民國九十一年十二月三十一日裁定（九十一年度交聲字第一四七五號），提起抗告，
本院裁定如左：
    主  文
抗告駁回。
    理  由
一、本件原裁定以抗告人即異議人甲○於民國九十一年五月十九日十八時十五分（原
    審誤載為九十年十月三十一日上午七時二十五分左右，茲更正之），駕駛ＦＶ－
    四七五號營業大客車沿和平西路三段外側車道由東往西方向行駛，於外線道臨停
    起步行駛，於起駛前本應注意讓行進中之車輛先行，竟未讓行進中沿同方向行駛
    之被害人詹燦釗所駕駛ＧＢＪ－三六０號重機車先行，致詹燦釗閃避不及而發生
    碰撞，造成詹燦釗受有頭部臚內出血、右手擦傷等傷害，經警到場處理、繪製現
    場圖並對受處分人偵訊後，嗣由台北市政府警察局交通警察大隊第四組員警以受
    處分人有違反道路交通管理處罰條例第四十五條第一項第十款、第六十一條第三
    項規定之行為製單舉發，經將舉發通知單送達於受處分人後，受處分人於舉發通
    知單上所載應到案日期前向原處分機關提出申訴，經原處分機關請舉發單位調查
    ，經該大隊調查結果，仍認受處分人有前開違規行為，原處分機關即以受處分人
    有違反前揭道路交通管理處罰條例第四十五條第十款（贅引第一項）、第六十一
    條第三項（贅引第一款）、六十三條第一項第一款（漏引）之規定，依違反道路
    交通管理事件統一裁罰標準表，裁處受處分人罰鍰六百元、吊扣受處分人駕駛執
    照三個月及記違規點數一點之處分。並以訊據受處分人固不否認有於前開時間、
    駕駛前開車號之營業大客車在前述地點與詹燦釗所騎乘機車發生碰撞肇事之事實
    ，核與詹燦釗於警訊中就此部分所供述之情節相符，惟就本件道路交通事故之發
    生矢口否認有任何違規之情事，辯稱：其並非於起駛前，不讓行進中之車輛先行
    ，係被害人詹燦釗自後撞上其車而倒地，其並沒有違規云云，惟查：參諸本件道
    路交通事故發生後，員警到場處理所繪製之現場圖，其上所記載受處分人所駕駛
    車輛於案發前之行向、及詹燦釗所騎乘之機車行向以觀及受處分人所提供之照片
    ，可明顯看出受處分人強行搶入詹燦釗所行道路前方致使詹燦釗閃避不及而撞擊
    倒地，有照片、道路交通事故調查報告表在卷可參，證人楊天祥亦到庭證稱受處
    分人的車子要開出來時，被害人詹燦釗在車道往前開，當時開得有一點歪歪扭扭
    ，嘴巴在大叫，其看就快要撞到了，機車是撞到公車後面的排氣管處，則受處分
    人於起駛前，不讓已行進中由詹燦釗駕駛之機車優先通行之事實，應可認定。是
    受處分人辯稱其就本件事故之發生並無責任，要難認為可採。又被害人詹燦釗因
    本件事故受有前開傷害，有台北市政府警察局松山分局交通分隊道路交通事故補
    充資料表影本附卷可稽，受處分人並坦承不諱，詹燦釗所受傷害與受處分人之違
    規行為間有相當因果關係，亦可堪認定。如上所述，受處分人確有在前揭時地於
    起駛前，不讓行進中之車輛優先通行，因而肇事致人受傷之行為，受處分人雖以
    前揭情詞置辯，尚難認為可採，本件事證明確，受處分人之違規行為堪以認定。
    從而原處分機關依道路交通管理處罰條例第四十五條第十款、第六十一條第三項
    、六十三條第一項第一款及違反道路交通管理事件統一裁罰標準表之規定，裁處
    受處分人罰鍰六百元、吊扣受處分人駕駛執照三個月及記違規點數一點之處分，
    核無違誤，本件受處分人之異議為無理由，自應將其異議駁回。
二、抗告意旨略以當我客車駛至慢車道約十五公尺左右處，正緩慢預備進入內線駛上
    華江橋，當時我看後視鏡，詹燦釗的機車是行駛在內線快車道上，可能受後車之
    追趕而驚慌之下，騎的歪歪扭扭急忙臨時變出慢車道而失控，追撞我客車後面氣
    管處，我客車照路權行駛並無爭道之行為。
三、汽車駕駛人爭道行駛，於起駛前，不讓行進中之車輛、行人優先通行，處新臺幣
    六百元以上一千八百元以下罰鍰，汽車駕駛人駕駛汽車違反道路交通安全規則，
    因而肇事致人受傷，吊扣其駕駛執照三個月至六個月，道路交通管理處罰條例第
    四十五第十款、第六十一條第三項分別定有明文。另依道路交通管理處罰條例第
    六十三條第一項第一款規定，違反同條例第四十五條規定，除依原條款處罰鍰外
    ，並應予以記違規點數一點。查抗告人甲○於民國九十一年五月十九日十八時十
    五分，駕駛ＦＶ－四七五號營業大客車沿和平西路三段外側車道由東往西方向行
    駛，於外線道臨停起步行駛，於起駛前本應注意讓行進中之車輛先行，竟未讓行
    進中沿同方向行駛之被害人詹燦釗所駕駛ＧＢＪ－三六０號重機車先行，致詹燦
    釗閃避不及而發生碰撞，造成詹燦釗受有頭部臚內出血、右手擦傷等傷害之事實
    ，業據抗告人於交通事故發生時之談話紀錄陳述我車子在上述時間在和平西路三
    段之公車站牌上下乘客後，乃打左側方向燈向左駛出至外側車道後，左前車身擦
    撞一部重機車ＧＢＪ－三六０號沿和平西路三段行駛外側車道過來之右前手把及
    右前剎車把而肇事，證人即受害人詹燦釗於交通事故發生時之談話紀錄亦為此陳
    述，並敘明其有倒地受傷，而依卷附之照片之顯示，抗告人之營業大客車左前車
    身確有擦撞之痕跡，且依員警到場處理所繪製之現場圖，其上所記載抗告人所駕
    駛車輛於案發前之行向、及詹燦釗所騎乘之機車行向以觀及照片，可明顯看出抗
    告人強行搶入詹燦釗所行道路前方而肇事，抗告人抗告所為之陳述，並無積極之
    事證足以證明其所述與事實相符，自無可採，又被害人詹燦釗因本件事故受有前
    開傷害，有台北市政府警察局松山分局交通分隊道路交通事故補充資料表影本附
    卷可稽，抗告人於原審亦坦承不諱，抗告人違規事實明確，原審因認原處分機關
    依道路交通管理處罰條例第四十五條第十款、第六十一條第三項、六十三條第一
    項第一款之規定，裁處抗告人罰鍰六百元、吊扣抗告人駕駛執照三個月及記違規
    點數一點之處分，核無違誤，而駁回抗告人之異議，揆諸前揭之規定，並無不當
    ，抗告人之抗告為無理由，應予駁回。
四、依道路交通管理處罰條例第八十九條，道路交通案件處理辦法第二十六條，刑事
    訴訟法第四百十二條裁定如主文。
中      華      民      國    九十二  年      四        月    二十一    日
                              臺灣高等法院交通法庭
                                  審判長法  官  陳  正  雄
                                        法  官  許  錦  印
                                        法  官  許  宗  和
右正本證明與原本無異。
不得再抗告。
                                        書記官  廖  艷  莉
中      華      民      國    九十二  年      四        月    二十一    日


司法院資訊處製作；財團法人民間司法改革基金會備份。
